臺灣臺南地方法院刑事判決
110年度交簡上字第138號
上  訴  人    
即  被  告  謝增嘉


上列上訴人即被告因過失傷害案件，不服本院110年度交簡字第8
43號中華民國110年6月28日第一審簡易判決（聲請簡易判決處刑
書案號：110年度偵字第4980號），提起上訴，被告就被訴事實
為有罪之陳述，本院管轄之第二審合議庭裁定簡式審判程序，判
決如下：
    主  文
上訴駁回。
謝增嘉緩刑貳年。
    事 實 及 理 由
一、本案經本院審理結果，認第一審簡易判決之認事、用法及量
    刑均無違法或不當，應予維持，除證據部分補充「上訴人即
　　被告於本院第二審審理中之自白（本院二審卷第68至69、72
    頁）、本院110年度南司刑簡上移調字第39號調解筆錄（同
    上卷第43至44頁）、告訴人於本院審理程序之陳述（同上卷
    第68、73頁）」外，其餘均引用第一審簡易判決書記載之犯
    罪事實、證據及理由（如附件）。
二、被告上訴意旨略以：已與告訴人成立調解並賠償完畢，就原
    審判決認定之事實不再爭執，但希望判輕一點，並請求給予
    緩刑（本院二審卷第67至68頁）。
三、本院之判斷：
㈠、按量刑輕重，係屬事實審法院得依職權自由裁量之事項，苟
    已斟酌刑法第57條各款所列情狀而未逾越法定刑度，不得遽
    指為違法。又在同一犯罪事實與情節，如別無其他加重或減
    輕之原因，下級審量定之刑，亦無過重或失輕之不當情形，
     則上級審法院對下級審法院之職權行使，原則上應予尊重
    。 
㈡、經查：原審以被告係犯刑法第284條前段之過失傷害罪，事證
    明確，並裁量本案係於犯罪未被發覺前，即主動向前往事故
    現場處理之員警承認為肇事人，符合自首之規定，依刑法第
    62條前段規定減輕其刑；復量定被告本案刑期，係以被告之
    責任為基礎，具體審酌「被告駕駛車輛上路未能恪遵交通安
    全法規，導致本件車禍之發生，使告訴人駱君生受有如附件
    犯罪事實欄所載之非輕傷勢，而被告固有意願與告訴人調解
    ，惟因金額未能達成共識因此未能調解成立，有本院調解案
    件進行單附卷可稽(見本院卷第29頁)；併參酌被告之過失情
    節、智識程度、家庭經濟狀況、坦承有過失(見上開偵查卷
    宗第52頁)等一切情狀」，在法定刑內對被告量處有期徒刑3
    月，及諭知易科罰金之折算標準，顯見原審係本於被告之責
    任為基礎，已具體斟酌刑法第57條所列情形而為量定，並未
    偏執一端，而有失輕重之情事，亦未逾越法律所規定之範圍
    ，依前開說明，原審認事用法並無不當，量刑亦屬妥適，應
    予維持。從而，被告上訴為無理由，應予駁回。
四、末查，被告未曾因故意犯罪受有期徒刑以上刑之宣告，有臺
    灣高等法院被告前案紀錄表可證（見本院二審卷第63頁），
    其因一時疏忽，致犯本案，犯後亦坦承犯行，復與告訴人調
    解成立並履行賠償義務完竣，有本院110年度南司刑簡上移
    調字第39號調解筆錄及告訴人於本院審理時之陳述為憑（本
    院二審卷第43至44頁、第68、73頁），復參酌調解筆錄內所
    記載告訴人同意給予被告緩刑之意見，堪認被告經此偵、審
    程序及罪刑宣告之教訓後，當知戒慎警惕而無再犯之虞，爰
    依刑法第74條第1項第1款規定，併予宣告緩刑2年，以啟自
    新。
據上論斷，應依刑事訴訟法第455條之1第1項、第3項、第373 條、第368條，刑法第74條第1項第1款，判決如主文。
本案經檢察官許友容聲請以簡易判決處刑，檢察官李佳潔到庭執行職務。
中　　華　　民　　國　　110 　年　　11　　月　　4　　日
　　　　　　　    刑事第六庭  審判長法　官  高如宜
                                    法  官  鄭銘仁
                                    法  官  陳鈺雯
以上正本證明與原本無異。
本件不得上訴。
                                    書記官  蔡雅惠
中　　華　　民　　國　　110 　年　　11　　月　　4 　　日

附錄論罪科刑法條：
中華民國刑法第284條
因過失傷害人者，處 1 年以下有期徒刑、拘役或 10 萬元以下
罰金；致重傷者，處 3 年以下有期徒刑、拘役或 30 萬元以下
罰金。

附件：
臺灣臺南地方法院刑事簡易判決
110年度交簡字第843號
聲　請　人　臺灣臺南地方檢察署檢察官
被　　　告　謝增嘉　男　(民國00年0月00日生)
　　　　　　　　　　身分證統一編號：Z000000000號
　　　　　　　　　　住臺南市○○區○○街000巷0號
上列被告因過失傷害案件，經檢察官聲請以簡易判決處刑（110
年度偵字第4980號），本院判決如下：
    主    文
謝增嘉犯過失傷害罪，處有期徒刑參月，如易科罰金，以新臺幣
壹仟元折算壹日。
    事實及理由
一、本件除於證據部分補充「臺南市政府中華民國110年5月20日
    府交智安字第1100641182號函檢附之臺南市車輛行車事故鑑
    定覆議委員會覆議意見書1份(見本院卷第49至52頁)」外，
    其餘犯罪事實及證據均引用附件檢察官聲請簡易判決處刑書
    之記載。
二、核被告謝增嘉所為，係犯刑法第284條前段之過失傷害罪。
    被告肇事後，在未被有偵查犯罪職權之公務員知悉肇事者前
    ，向據報前往現場處理之員警承認為肇事車輛駕駛，自首而
    接受裁判，有臺南市政府警察局第五分局道路交通事故現場
    圖上之記載可憑(見109年度他字第5564號偵查卷宗第16頁)
    ，爰依刑法第62條前段規定，減輕其刑。爰審酌被告駕駛車
    輛上路未能恪遵交通安全法規，導致本件車禍之發生，使告
    訴人駱君生受有如附件犯罪事實欄所載之非輕傷勢，而被告
    固有意願與告訴人調解，惟因金額未能達成共識因此未能調
    解成立，有本院調解案件進行單附卷可稽(見本院卷第29頁)
    ；併參酌被告之過失情節、智識程度、家庭經濟狀況、坦承
    有過失(見上開偵查卷宗第52頁)等一切情狀，量處如主文所
    示之刑，並諭知易科罰金之折算標準。
三、依刑事訴訟法第449條第1項前段、第454條第2項，刑法第28
    4條前段、第62條前段、第41條第1項前段，刑法施行法第1
    條之1，逕以簡易判決處刑如主文。
四、如不服本判決，得自收受送達之日起20日內，向本院提起上
    訴（須附繕本）。
中　　華　　民　　國　　110 　年　　6 　　月　　28　　日
                  刑事第六庭　法　官　孫淑玉
以上正本證明與原本無異。
                              書記官　洪千棻
中　　華　　民　　國　　110 　年　　6 　　月　　29　　日
附錄本案論罪科刑法條：
中華民國刑法第284條
因過失傷害人者，處 1 年以下有期徒刑、拘役或 10 萬元以下
罰金；致重傷者，處 3 年以下有期徒刑、拘役或 30 萬元以下
罰金。

【附件】
臺灣臺南地方檢察署聲請簡易判決處刑書
                                     110年度偵字第4980號
　　被　　　告　謝增嘉　男　43歲（民國00年0月00日生）
　　　　　　　　　　　　住臺南市○○區○○街000巷0號
　　　　　　　　　　　　國民身分證統一編號：Z000000000號
上列被告因過失傷害案件，業經偵查終結，認為宜以簡易判決處
刑，茲將犯罪事實及證據並所犯法條分敘如下：
　　　　　犯罪事實
一、謝增嘉於民國109年6月24日下午4時12分許，駕駛車號000-0
    000號自用小貨車，沿臺南市北區東豐路內側車道由西向東
    方向行駛，行經北區東豐路與東豐路227巷口作左轉彎時，
    本應注意轉彎車應讓直行車先行，而當時天候晴、日間自然
    光線、路面柏油、乾燥、無缺陷、無障礙物，且視距良好，
    並無不能注意之情況，竟疏未注意，貿然左轉，適駱君生騎
    乘車號000-000號普通重型機車沿北區東豐路機慢車優先道
    由東向西方向駛至該路口，見狀閃避不及，兩車發生碰撞，
    造成駱君生人、車倒地，因而受有左肱骨大結節骨折、嘴部
    鈍傷、右側門牙脫出、顏面部鈍傷及四肢擦傷等傷害。
二、案經駱君生告訴偵辦。
　　　　　　 證據並所犯法條
一、上開犯罪事實業據被告謝增嘉坦承不諱，核與告訴人駱君生
    證述情節相符，並有道路交通事故現場圖、道路交通事故調
    查報告表（一）（二）、國立成功大學醫學院附設醫院109
    年9月28日診斷證明書、本署110年2月2日公務電話紀錄表各
    1份、行車紀錄器翻拍照片5張、現場照片20張附卷足憑。按
    汽車行駛至交岔路口，轉彎車應讓直行車先行，道路交通安
    全規則第102條第1項第7款定有明文，被告駕車自應遵守前
    開規定，又依卷附道路交通事故調查報告表（一）所載，本
    件肇事當時天候晴、日間自然光、柏油路面乾燥、無缺陷、
    無障礙物、視距良好，尚無不能注意之情事，被告竟疏未注
    意以致肇事，則被告之駕駛行為，顯有過失。再本案經送臺
    南市車輛行車事故鑑定會鑑定結果，亦認「謝增嘉駕駛自小
    貨車，轉彎車未讓直行車先行，為肇事主因」，此有該會南
    鑑0000000案鑑定意見書1份附卷可稽。又告訴人因而受有上
    開傷害，亦有前開診斷證明書附卷可參，故被告之過失行為
    與告訴人傷害結果間，具有相當因果關係，被告犯嫌堪予認
    定。
二、核被告所為，係涉犯刑法第284條前段之過失傷害罪嫌。
三、依刑事訴訟法第451條第1項聲請逕以簡易判決處刑。
　　此　　致
臺灣臺南地方法院
中　　華　　民　　國　 110　　年　　3 　　月　　8 　　日
　　　  　　　　　　　　　    檢 察 官  許  友  容
本件證明與原本無異　　　　　　　　　　　　
中　　華　　民　　國　 110　　年　　3 　　月　　12　　日
　　　　　　　　　　　　　　　書 記 官　李　貞　慧

參考法條：
中華民國刑法第284條
因過失傷害人者，處 1 年以下有期徒刑、拘役或 10 萬元以下
罰金；致重傷者，處 3 年以下有期徒刑、拘役或 30 萬元以下
罰金。